臺灣臺中地方法院刑事判決　　　　　　　 96年度易字第570號
公　訴　人　臺灣臺中地方法院檢察署檢察官
被　　　告　丁○○
　　　　　　　　　　　戶政事務所）
　　　　　　戊○○
　　　　　　　　　　　戶政事務所）
　　　　　　　　　　(現於臺灣臺中監獄執行中)
上列被告因竊盜等案件，經檢察官提起公訴（95年度偵字第2523
0號），被告2人均於準備程序中就被訴事實為有罪之陳述，受命
法官經聽取當事人之意見後，由本院合議庭裁定由受命法官獨任
以簡式審判程序判決如下：
    主    文
丁○○共同竊盜，累犯，處有期徒刑肆月；又竊盜，累犯，處有
期徒刑參月；又竊盜，累犯，處有期徒刑參月。應執行有期徒刑
捌月。
戊○○共同竊盜，累犯，處有期徒刑肆月；又搬運贓物，累犯，
處有期徒刑參月；又搬運贓物，累犯，處有期徒刑參月。應執行
有期徒刑捌月。
    犯罪事實
一、(一)丁○○曾因違反毒品危害防制條例案件，經本院以92年度
    訴字第2169號判處有期徒刑8月確定，於民國93年12月31日
    縮刑期滿執行完畢；戊○○曾因違反毒品危害防制條例案件
    ，經本院以93年度訴字第41號判處有期徒刑8月確定，於94
    年2月19日縮刑期滿執行完畢，均仍不知悔改，2人共同基於
    意圖為自己不法所有之犯意聯絡，於95年10月14日清晨3時
    30分許，由戊○○駕駛車號BW-8711號自小客車搭載丁○○
    ，共同前往臺中市○○區○○路1段384巷2之1號，徒手竊取
    甲○○所有，並放置在住家旁之H型鋼骨5支及不鏽鋼製欄杆
    1批得手，再於同日清晨3時45分許，丁○○及戊○○再一同
    前往位於東山路1段384巷48之1號之鍾安全住家門口，徒手
    竊取鍾安全所有，放置於住家門口之鋁梯1支得手。後2人隨
    即於同日上午7時30分許，駕駛車號BW-8711號自小客車，先
    將竊得之H型鋼骨5支，載往林幼美所經營之泓儒資源回收廠
    變賣 (7.7X350=2695元)。再於95年10月16日上午7時30分許
    ，2人又一同將前開所竊得之白鐵欄桿1批載至泓儒資源回收
    廠變賣 (60x22=1320元)。
    (二)丁○○另獨自於95年10月14日下午6時許，駕駛車號BW-87
    11號自小客車，自行前往位於臺中市○區○○路23 巷13號
    後方，徒手竊取丙○○所有之鋁梯1支得手。而戊○○明知
    丁○○前開竊得之物為來路不明之贓物，竟基於搬運(起訴
    書原載為收受，經公訴檢察官更正為搬運)贓物之犯意，於
    同日下午6時25分許，和丁○○一同駕駛車號BW-8711號自小
    客車，將前開竊得之鋁梯2支 (即連同之前2人所竊得之鍾安
    全之鋁梯1支)載往泓儒資源回收廠變賣 (45X31=1395元)。
    丁○○又獨自於95年10月17日凌晨3時30分許，駕駛車號BW-
    8711號自小客車，前往臺中市○○區○○路2段96之8號之乙○○住家之騎樓下，竊取乙○○所有之不鏽鋼製洗手檯2個
    、工作檯1個、鍋子10個等物品得手。而戊○○亦明知丁○○前開竊得之物為來路不明之贓物，竟基於搬運 (起訴書原
    載為收受，經公訴檢察官更正為搬運)贓物之犯意，於同日
    上午7時許，和丁○○一同駕駛車號BW-8711號自小客車，將
    前開竊得之物載往泓儒資源回收廠變賣 (60x41=2460元)。
    嗣因泓儒資源回收廠之負責人林幼美察覺有異，報警處理，
    始悉上情。
二、案經臺中縣警察局豐原分局報請臺灣臺中地方法院檢察署檢
    察官偵查起訴。
    理  由
一、上開犯罪事實，業據被告丁○○、戊○○2人於本院訊問、
    審理時均坦承不諱，核與證人林幼美、甲○○、鍾安全、丙○○、乙○○於警詢所證述情節相符，復有贓物認領保管單
    4 紙、照片5張在卷可資佐證。被告2人之自白與事實相符，
    渠等犯行均堪認定。
二、就犯罪事實一、(一)部分，核被告丁○○、戊○○所為，係犯
    刑法第320條第1項之竊盜罪。被告2人有犯意聯絡與行為分
    擔，均為共同正犯。被告2人所為2次竊盜犯行，係基於單一
    犯意為之，為接續犯。就犯罪事實一、(二)部分，核被告丁○○所為，係犯刑法第320條第1項之竊盜罪2次，而被告戊○○所為，係犯刑法第349條第2項之搬運贓物罪2次 (起訴書
    原認定係刑法第349條第1項之收受贓物罪，業據公訴檢察官
    當庭更正為搬運贓物罪)。被告丁○○所為共3次竊盜犯行，
    被告戊○○所為1次竊盜及2次搬運贓物犯行，均犯意各別，
    行為互殊，應予分論併罰。被告2人有如犯罪事實欄所述之
    前科犯行並已執行完畢，此有臺灣高等法院被告前案紀錄表
    附卷可稽，其等於5年內故意再犯本件之罪，均為累犯，爰
    均依刑法第47條第1項加重其刑。爰審酌被告2人正值青年，
    不思努力工作維持生活，而是以不法之手段維持生活所需，
    造成社會治安之敗壞及其等犯罪之動機、目的及對社會之影
    響，及渠等於犯後均能坦承犯行之態度等一切情狀，分別量
    處被告2人如主文所示之刑，並定其等應執行之刑，以資儆
    懲。
據上論斷，應依刑事訴訟法第299條第1項前段、第273條之1第1
項，刑法第28條、第320條第1項、349條第2項、第47條第1項、
第51條第5款，刑法施行法第1條之1，判決如主文。
中　　華　　民　　國　　96　　年　　2　　月　　13　　日
                  刑事第十五庭  法  官  郭瑞祥
上正本證明與原本無異。
如不服本判決，應於送達後十日內向本院提出上訴狀（須附繕
本），上訴於台灣高等法院台中分院。
                                書記官  賴亮蓉
中　　華　　民　　國　　96　　年　　2　　月　　13　　日
附錄論罪科刑法條
中華民國刑法第320條
（普通竊盜罪、竊佔罪）
意圖為自己或第三人不法之所有，而竊取他人之動產者，為竊盜
罪，處 5 年以下有期徒刑、拘役或 5 百元以下罰金。
意圖為自己或第三人不法之利益，而竊佔他人之不動產者，依前
項之規定處斷。
前二項之未遂犯罰之。
中華民國刑法第349條
 （普通贓物罪）
收受贓物者，處3年以下有期徒刑、拘役或5百元以下罰金。
搬運、寄藏、故買贓物或為牙保者，處5年以下有期徒刑、拘役
或科或併科1千元以下罰金。
因贓物變得之財物，以贓物論。
